【裁判字號】    97,聲,816
【裁判日期】    970829
【裁判案由】    變換提存物
【裁判全文】
臺灣桃園地方法院民事裁定               97年度聲字第816號
聲  請  人  元大國際資產管理股份有限公司
法定代理人  戊○○
代  理  人  丁○
相  對  人  瑋泰企業股份有限公司
                        8之1.
兼法定代理  甲○○○
人
相  對  人  乙○○
                        8號
            丙○○
            己○○○
上列當事人間94年度存字第4594號提存事件，聲請人聲請變換提
存物，本院裁定如下：
    主  文
本院九十四年度存字第四五九四號提存事件聲請人之債權讓與人
寶華商業銀行股份有限公司提供之擔保物中央政府建設公債八十
八年度乙類第一期債票壹張，面額新台幣貳佰拾萬元，號碼Ａ
八八二○一號，就相對人部分，准以同面額之元大商業銀行無記
名可轉讓定期存單變換之。
其餘聲請駁回。
    理  由
一、按供擔保之提存物或保證書，除得由當事人約定變換外，法
    院得依供擔保人之聲請，以裁定許其變換。前開規定，於其
    他依法令供訴訟上之擔保者準用之，民事訴訟法第105條第1
    項、第106條分別定有明文。
二、本件聲請意旨略以：原債權人寶華商業銀行股份有限公司（
    下稱寶華銀行）於民國97年4 月29日將其對於相對人及訴外
    人即相對人瑋泰企業股份有限公司之法定代理人甲○○○等
    之所有債權、擔保物權及其他一切從屬之權利讓售予聲請人
    ，嗣聲請人依金融機構合併法第15條第1項第1款適用同法第
    18條第3 項之規定，將上述債權轉讓之通知以登報公告週知
    。而原債權人寶華銀行前遵本院94年度裁全字第7129號假扣
    押裁定，曾提供面額為新台幣230 萬元之如主文所示之債票
    為擔保，以本院94年度存字第4594號提存事件提存後，聲請
    對相對人及訴外人甲○○○之財產執行假扣押在案；茲因原
    債權人寶華銀行將本件債權讓售予聲請人，依金融機構合併
    法第15條第1項第2款規定，金融機構讓與其不良債權時，就
    該債權對債務人或保證人已取得之執行名義，其效力及於資
    產管理公司，是以，本件假扣押債權之相關權利義務，乃由
    聲請人全部承受。今為釐清聲請人與原債權人對提存物之權
    利，爰依民事訴訟法第105條第1項之規定，聲請准以同面額
    之元大商業銀行無記名可轉讓定期存單代之並變更提存人等
    語。
三、經查，聲請人上開所主張之事實，業據其提出債權讓與證明
    書、登載於新聞紙之公告報紙、假扣押裁定、提存書為證，
    且經本院依職權調閱本院94年度存字第4594號、94年度執全
    字第3785號卷宗，查核屬實。依上開說明本件債權讓與人寶
    華銀行所取得之假扣押裁定執行名義，其效力及於聲請人，
    且本件假扣押執行程序上之地位，亦應由聲請人承受，原供
    擔保人寶華銀行應自執行程序脫退，故本件由聲請人聲請變
    換提存物並無不合。而聲請人聲請變換之擔保物與原供擔保
    人提供之擔保物價值亦屬相當，對相對人之權利並無損害，
    從而，本件聲請人對於相對人部分之如主文所示第一項聲請
    ，於法尚無不合，應予准許。
四、至原由寶華銀行所提存之原擔保物，因該擔保物並非由聲請
    人提供，當然應由寶華銀行向提存所領回，毋庸另為諭知；
    且本件如主文第一項所示已准由聲請人變換擔保物，聲請人
    請求裁定原提供之擔保物准予返還予原債權人寶華商銀，核
    無必要，應予駁回。
五、依民事訴訟法第106 條、第105 條第1 項，裁定如主文。
中    華    民    國    97    年     8    月    29    日
                  民事第一庭    法  官  吳爭奇
以上正本係照原本作成。
如對本裁定抗告須於裁定送達後10日內向本院提出抗告狀，並應
繳納抗告裁判費新台幣1,000 元。
中    華    民    國    97    年     9    月     1    日
                                書記官  梁麗雲


司法院資訊處製作；財團法人民間司法改革基金會備份。
